【裁判字號】    99,財管,35
【裁判日期】    990625
【裁判案由】    指定遺產管理人
【裁判全文】
臺灣板橋地方法院民事裁定              99年度財管字第35號
聲  請  人  新興資產管理股份有限公司
法定代理人  甲○○
非訟代理人  丙○○
關  係  人  丁○○
上列聲請人聲請對被繼承人乙○○選任遺產管理人事件，本院裁
定如下：
    主      文
選任丁○○（女，民國○○年○月○日生，身分證字號：Ｚ00
0000000號，住臺北市○○區○○路一段八十巷一號）為
被繼承人乙○○（女、民國○○年○月○○日生、身分證統一編
號：Ｚ000000000號、生前最後住所設臺北縣中和市○
○路九十九巷三十六弄十號四樓）之遺產管理人。
程序費用由被繼承人乙○○之遺產負擔。
    理      由
一、按先順序繼承人均拋棄其繼承權時，由次順序之繼承人繼承
    。其次順序繼承人有無不明或第四順序之繼承人均拋棄其繼
    承權者，準用關於無人承認繼承之規定；又繼承開始時，繼
    承人之有無不明者，而無親屬會議或親屬會議未於一個月內
    選定遺產管理人者，利害關係人得聲請法院選任遺產管理人
    ，民法第1176條第6 項、第1177條、第1178條第2 項分別定
    有明文。
二、本件聲請意旨略以：被繼承人乙○○（女、民國○○年○○月○○
    日生、身分證統一編號：Ｚ0000000000 號、生前最後住所為
    臺北縣中和市○○路99巷36弄10號4 樓）已於民國98年11月
    8 日死亡，其各順序之繼承人均聲明拋棄繼承或死亡，因此
    被繼承人並無繼承人繼承其財產。聲請人為被繼承人乙○○
    之抵押權人，就本案有利害關係。又聲請人與被繼承人間之
    債權債務關係，已因遺產管理人遲未選任而懸而未決，不僅
    聲請人之債權恐因無法獲償致權益受損外，如此所增加之利
    息及違約金亦對其他債務人不利，為期合法順利處分被繼承
    人之財產以清償債務，並保護無人繼承之財產，爰以利害關
    係人之身分，依民法第1177條及第1178條第1 項、第2 項之
    規定，請准予裁定選任被繼承人乙○○之遺產管理人等語。
三、本件聲請人主張之前揭事實，業據提出被繼承人之繼承系統
    表、除戶戶籍謄本、戶籍謄本、本院99年3 月3 日板院輔家
    科春君字第013589號函影本、土地登記第二類謄本等件為證
    ，復經本院依職權調閱本院99年度司繼字第138 號、99年度
    司繼字第157 號、99年度司繼字第158 號拋棄繼承事件案卷
    核閱無訛，並經關係人即被繼承人乙○○之三兒媳丁○○到
    庭證述屬實，已堪認聲請人之主張為真實。
四、從而，聲請人以利害關係人身分聲請選任被繼承人乙○○之
    遺產管理人，核與首揭規定尚無不合。又被繼承人乙○○之
    家屬經討論後同意推舉被繼承人乙○○之三兒媳丁○○為遺
    產管理人，並經關係人丁○○到庭表示同意擔任本件遺產管
    理人（參見本院99年5 月12日非訟事件筆錄）。本院審酌丁
    ○○為被繼承人乙○○之三兒媳，對遺產遺債情況瞭解應較
    深，就被繼承人之財產管理較為方便，並就遺產管理人職務
    之遂行，有所助益，為保障債權人之利益及期程序之便利、
    公信起見，本院爰選任被繼承人乙○○之三兒媳丁○○為其
    遺產管理人。
五、依非訟事件法第157 條，民事訴訟法第78條、第95條，裁定
    如主文。
中    華    民    國    99    年    6     月    25    日
                  家事法庭        法  官  葉靜芳
以上正本係照原本作成。
如對本裁定不服，須於裁定送達後10日內向本院提出抗告狀。
中    華    民    國    99    年    6     月    25    日
                                  書記官  劉春美

司法院資訊處製作；財團法人民間司法改革基金會備份。
